臺灣臺北地方法院刑事判決　　　　　　 94年度訴緝字第166號
公　訴　人　臺灣臺北地方法院檢察署檢察官
被　　　告　甲○○
上列被告因毒品危害防制條例案件，經檢察官提起公訴（92年度
毒偵字第840號）及移送併辦（94年度毒偵字第2367號），被告
於準備程序中就被訴事實為有罪之陳述，經告以簡式審判之要旨
，並聽取當事人之意見後，經本院合議庭裁定以簡式審判程序審
理，判決如下：
    主  文
甲○○施用第一級毒品，處有期徒刑陸月，如易科罰金，以參佰
元折算壹日；又施用第二級毒品，處有期徒刑參月，如易科罰金
，以參佰元折算壹日。應執行有期徒刑捌月，如易科罰金，以參
佰元折算壹日。
    事  實
一、甲○○前於民國87年間因施用毒品案件，經本院於87年8 月
    16日裁定令入勒戒處所觀察、勒戒後，認無繼續施用毒品之
    傾向，由本院以87年度易字第2989號為免刑判決；復於90年
    間再度因施用毒品案件，經本院於91年5月10日以91年度毒
    聲字第1057號裁定令入勒戒處所觀察、勒戒後，仍認無繼續
    施用毒品之傾向，經臺灣臺北地方法院檢察署檢察官於91年
    7月10日以91年度毒偵字第355號為不起訴處分確定。猶不知
    悔戒，復分別基於施用第一級毒品海洛因及第二級毒品安非
    他命之犯意，於91年10月10日1時為警查獲採尿時回溯前26
    小時、96小時內某時，在桃園市某朋友住處分別將第一級毒
    品海洛因以摻入香煙吸用之方式施用第一級毒品海洛因及將
    第二級毒品安非他命置於玻璃球吸食器內點火燒烤吸其煙氣
    之方式施用第二級毒品安非他命，嗣為警於同年月9日22時5
    0分許在桃園縣桃園市○○路1139號前臨檢查獲。
二、案經桃園縣警察局移送臺灣桃園地方法院檢察署呈請臺灣高
    等法院檢察署檢察長核轉臺灣臺北地方法院檢察署檢察官偵
    查起訴。
    理  由
一、訊據被告甲○○於本院審理時坦承上揭犯行不諱（見本院94
    年9月26日準備程序及簡式審判筆錄），且其為警查獲後採
    集之尿液經檢驗結果，確呈安非他命陽性及嗎啡陽性反應，
    有桃園縣衛生局不法藥物尿液檢定書、桃園縣警察局刑警隊
    被採尿人姓名編號對照表各1紙在卷可憑（見臺灣桃園地方
    法院檢察署91年度毒偵字第2751號偵查卷第30、31頁），足
    認被告於審理中出於任意性之自白與事實相符，堪以採信；
    又被告前於87年間因施用毒品案件，經本院於87年8月16日
    裁定令入勒戒處所觀察、勒戒後，認無繼續施用毒品之傾向
    ，由本院以87年度易字第2989號為免刑判決，復於90年間再
    度因施用毒品案件，經本院於91年5月10日以91年度毒聲字
    第1057號裁定令入勒戒處所觀察、勒戒後，仍認無繼續施用
    毒品之傾向，經臺灣臺北地方法院檢察署檢察官於91年7月
    10 日以91年度毒偵字第355號為不起訴處分確定等情，有卷
    附臺灣高等法院被告前案紀錄表、本院87年度易字第2989號
    判決、臺灣臺北地方法院檢察署檢察官91年度毒偵字第355
    號不起訴處分書各1件在卷可參，是被告於5年內再犯施用毒
    品之罪，堪以認定。
三、按施用毒品者具病患性犯人之特質，故毒品危害防制條例設
    有特別之刑事處遇程序，就符合一定條件經施以戒除措施（
    觀察、勒戒及強制戒治）之施用毒品犯罪人，得免其刑事追
    訴處罰；而毒品危害防制條例業於92年7月9日部分修正公布
    ，並於公布後6個月即93年1月9 日施行，對施用毒品即違反
    毒品危害防制條例第10條之犯罪，修正前區分為初犯、5 年
    後再犯、5 年內再犯及三犯以上而異其刑事處遇程序，修正
    後則簡化區分為初犯、5年內再犯及5年後再犯三種，亦即其
    修正僅就非屬犯罪構成要件之追訴處罰條件有所更異，至於
    論罪處罰科刑之法條本身（即毒品危害防制條例第10條第1
    項及第2項）並無變更。又就修正前已繫屬之施用毒品案件
    ，該條例第35條第1項第3款規定審判中之案件應由法院依修
    正後之規定之處理，另同條第2項則規定如依修正前之規定
    有利於行為人者，適用最有利於行為人之法律。查本件被告
    雖係於毒品危害防制條例修正實施前為5年內三犯毒品危害
    防制條例第10條之罪並繫屬本院，然無論依修正前後之規定
    ，其行為均屬應予追訴處罰之犯罪，修正前之條文並無較有
    利於被告之情形，而處罰所應適用之法條本身亦無變更，故
    依前開之說明，即應適用修正後關於追訴處罰條件之規定，
    且無庸變更檢察官起訴之論罪法條。核被告所為，係犯毒品
    危害防制條例第10條第1項、第2項之施用第一級毒品海洛因
    及第二級毒品安非他命罪。被告於施用前持有第一級毒品海
    洛因及第二級毒品安非他命之低度行為，均為其施用之高度
    行為所吸收，均不另論罪。又被告所犯上開二罪，犯意各別
    ，行為互殊，罪名有異，應予分論併罰。爰審酌被告前經二
    度觀察、勒戒，仍不知悔戒，其施用毒品行為對於自身及社
    會所造成之危害程度，及犯罪之動機、目的、手段，犯後尚
    能坦承犯行之犯後態度等一切情狀，分別量處如主文所示之
    刑，並均諭知易科罰金之折算標準，並於定其應執行刑後，
    諭知易科罰金之折算標準。至扣案之吸食器1組，被告於警
    詢及本院審理中均堅詞否認為其所有，並均辯稱係綽號「阿
    聰」者遺留在伊車上等語（見臺灣桃園地方法院檢察署91年
    度毒偵字第2752號偵查卷第8頁反面及本院94年9月26日簡式
    審判筆錄），經審酌被告既已坦認施用毒品，扣案吸食器如
    屬被告所有，自無匿飾之必要，此外復查無其他證據足資證
    明該吸食器確屬被告所有，而上開物品亦非違禁物或專供施
    用毒品之器具，爰不另為沒收之諭知。
四、台灣台北地方法院檢察署檢察官94年度毒偵字第2367號併辦
    意旨略以：被告基於施用第一級毒品與第二級毒品之犯意，
    分別於94年6月28日及7月5日12時採尿前96小時內，在台北
    市萬壽橋下及不詳處所，施用第一級毒品海洛因及第二級毒
    品安非他命，為警於94年7月5日10時40分許在台北市○○區
    ○○路3段40巷30號查獲，因認與本件施用毒品犯行有連續
    犯之裁判上一罪關係，爰移送併辦等語。經查，被告於94年
    7月5日為警查獲後固於警詢及偵查中坦承有於上開時間施用
    第一級毒品海洛因之犯行，且經採集其尿液送臺灣檢驗科技
    股份有限公司檢驗結果，呈安非他命類陽性及鴉片類陽性反
    應（見台灣台北地方法院檢察署94年度毒偵字第2367號偵查
    卷第13頁、第2頁），足認其確有於上開時間施用第一、二
    級毒品之犯行。惟查被告分別於94年6月28日及7月5日施用
    第一級毒品海洛因及第二級毒品安非他命之行為與本案施用
    部分，已相隔2年餘，時間上已非密接，且被告於本件91年
    10 月9日為警查獲後，曾停止施用毒品，嗣因失業才又另行
    起意施用一節，亦迭據被告於偵查中及本院審理時供明在卷
    （見台灣台北地方法院檢察署94年核退字第3170號偵查卷第
    2 頁、本院94年9月26日準備程序筆錄），顯見其另於94年6
    月28日及7月5日分別施用第一級毒品海洛因及第二級毒品安
    非他命之犯行，與本案前揭施用部分，並非基於概括犯意為
    之，與本案施用部分無連續犯之裁判上一罪關係，非起訴效
    力所及，本院自不得併予審理，故檢察官前揭移送併辦部分
    應予退回，另由檢察官為適法之處理。
據上論斷，應依刑事訴訟法第273條之1第1項、第299條第1 項前
段，毒品危害防制條例第10條第1項、第2項，刑法第11條前段、
第41條第1項、第2項、第51條第5款，罰金罰鍰提高標準條例第2
條，判決如主文。
本案經檢察官李劍論到庭執行職務。
中　　華　　民　　國　　94　　年　　10　　月　　11　　日
　　　　　　　　　刑事第十一庭  法　官　鍾淑慧
以上正本證明與原本無異。
如不服本判決，應於判決送達後10日內，向本院提出上訴狀。
　　　　　　　　　　　　　　　　書記官　劉英芬
中　　華　　民　　國　　94　　年　　10　　月　　11　　日
